臺灣屏東地方法院民事裁定　　　　　　　95年度簡上字第63號
上訴人　　　丙○○（原名簡黃秀段）
追加被告　　庚○○
　　　　　　己○○
　　　　　　戊○○
　　　　　　丁○○
兼前列二人
共　　　同
法定代理人　甲○○
　　　　　　（以上三人均為追加被告簡榮耀承受訴訟人）
上訴人　　　乙○○（原名湯志義）
訴訟代理人　孔福平律師
上列當事人間請求履行契約事件，上訴人丙○○對於中華民國95
年4 月28日本院潮州簡易庭94年度潮簡字第459 號第一審判決提
起上訴後，與追加被告於第二審程序中提起反訴，本院裁定如下
：
    主      文
上訴人丙○○及追加被告之反訴駁回。
反訴訴訟費用由上訴人丙○○及追加被告連帶負擔。
    理      由
一、按對於簡易程序之第一審裁判，得上訴或抗告於管轄之地方
    法院，其審判以合議行之。當事人於前項上訴程序，為訴之
    變更、追加或提起反訴，致應適用通常訴訟程序者，不得為
    之，民事訴訟法第436 條之1 第1 、2 項定有明文。
二、本件上訴人乙○○於原審起訴主張上訴人丙○○及訴外人簡
    民於民國81年7 月13日就簡民所有坐落屏東縣崁頂鄉○○段
    430 地號土地（重測前為力社段282-2 地號），權利範圍全
    部、同段431 地號土地（重測前為力社段281 地號）權利範
    圍7/27及上訴人丙○○所有門牌號碼屏東縣崁頂鄉○○村○○路7 號房屋（下稱系爭房屋）簽訂買賣契約，並約定前開
    2 人應將系爭房屋後方舊屋拆除，價款共計新臺幣（下同）
    4,191,250 元。詎上訴人丙○○並未依約將系爭房屋交付及
    將舊屋部分拆除，上訴人乙○○依前開買賣契約，請求上訴
    人丙○○將系爭房屋遷讓交付與上訴人乙○○及將系爭房屋
    後方舊屋拆除，將前開土地交付與上訴人乙○○。茲前開訴
    訟標價額經核定為234,600 元，屬民事訴訟法第427 條第1
    項之訴訟標的價額在新臺幣50萬元以下而適用簡易訴訟程序
    ，經原審為上訴人乙○○部分勝訴部分敗訴之判決，乙○○
    及黃秀穗分就其敗訴部分提起本件上訴，並由乙○○於上訴
    程序中追加簡榮耀、庚○○、己○○為被告。簡榮耀於訴訟
    進行中死亡，由戊○○、丁○○、甲○○承受訴訟。嗣上訴
    人丙○○及追加被告庚○○、己○○、戊○○、丁○○、甲○○於上訴程序中以前開買賣關係提起反訴請求上訴人乙○○給付渠等2,380,000 元，其訴訟標的金額已逾民事訴訟法
    第427 條第1 項所規定之50萬元，是上訴人丙○○與追加被
    告於上訴程序所提反訴，係應適用通常訴訟程序，揆諸前揭
    說明，於本件程序中不得提起，上訴人與追加被告提起之反
    訴不合法，不應准許，應予駁回。
據上論結，本件反訴不合法，依民事訴訟法第436 條之1 第3 項
、第463 條、第249 條第1 項第6 款、第95條、第86條第2 項，
裁定如主文。
中　　華　　民　　國　　96　　年　　6 　　月　　7 　　日
                  民事第一庭    審判長法　官　徐美麗
                                      法  官  葉力旗
                                      法  官  邱玉汝
正本係照原本作成。
本裁定不得抗告。
中　　華　　民　　國　　96　　年　　6 　　月　　8 　　日
                                      書記官  魏慧夷
